# 求助陈版及各位大神，清算审计新的报告模板。

提问人：zxrh 时间：2019-05-27 10:13:51
求助陈总，某一国有企业计划清算，目前已经公告，并且做了税务注销登记，下一步将进行工商注销登记，请问清算审计报告是在工商注销登记完毕后做呢还是可以在工商注销登记之前做？
另外目前对于年度审计报告已采取新的报告报告格式，清算审计报告格式是否也应当有新的报告要求？

回答人：chenyiwei
1 、看当地工商机关要求，是否以出具清算审计报告作为注销工商登记的要件。同时也要考虑其他报告使用者的要求。如果在清算审计报告的基准日尚未将所有资产、负债全部清零的，应明确其余额的处理意见，并在清算报告中说明。
2 、清算审计属于基于 1601 号审计准则的特殊目的审计。目前 1601 号审计准则正在修订过程中，故审计报告格式暂时不变，待新修订的 1601 号准则生效后再进行相应修改。